臺灣臺北地方法院刑事判決
111年度訴字第320號
公  訴  人  臺灣臺北地方檢察署檢察官
被      告  吳晨平


上列被告因傷害案件，經檢察官聲請簡易判決處刑（111年度偵
字第3262號），本院認為不宜以簡易判決處刑，改適用通常程序
審理，判決如下：
     主  文
本件公訴不受理。 
     理  由
一、聲請簡易判決處刑意旨略以：被告吳晨平與告訴人黃宜蘋原
    係男女朋友，其等於民國110年10月25日凌晨2時許，在被告
    位於新北巿深坑區埔新街61巷10號7樓住處發生爭執，被告
    即基於傷害之犯意，徒手毆打告訴人，並將之推倒，致告訴
    人身體撞擊室內傢俱，因而受有唇部擦傷、額頭紅腫、雙側
    上肢挫傷、左腳瘀青等傷害，因認被告涉犯刑法第277條第1
    項之傷害罪嫌。
二、按告訴乃論之罪，告訴人於第一審辯論終結前得撤回其告訴
    ；又起訴之程序違背規定者，應諭知不受理之判決，並得不
    經言詞辯論為之，刑事訴訟法第238條第1項、第303條第1 
    款、第307條分別定有明文。復按刑事訴訟法第303條第3款
    規定中所謂「告訴經撤回」，係指檢察官根據合法之告訴而
    起訴，於訴訟繫屬後，法院審理中撤回告訴者而言，並不包
    括檢察官提出起訴書於法院前業已撤回告訴之情形在內；於
    檢察官偵查終結後、法院訴訟繫屬前，告訴人遞狀撤回告訴
    ，此際該公訴本身欠缺告訴之訴訟條件，公訴並不合法，應
    依同法第303條第1款「起訴之程序違背規定」之規定，判決
    不受理（最高法院82年度台非字第380號判決意旨、臺灣高
    等法院89年庭長法律問題研討會研討結果可資參照）。
三、經查，本件檢察官以被告涉犯刑法第277條第1項之傷害罪嫌
    ，向本院聲請以簡易判決處刑，並於111年3月24日繫屬於本
    院，此有臺灣臺北地方檢察署111年3月24日北檢邦君111偵3
    262字第1119025968號函及該函上之本院收文戳（見本院簡
    字卷第5頁）存卷可考，而被告所涉之刑法第277條第1項之
    傷害罪嫌，依刑法第287條前段之規定，須告訴乃論，茲告
    訴人業於111年3月16日具狀表示撤回告訴，此有刑事撤回告
    訴狀及本院公務電話紀錄（見偵字卷第63至65頁，本院簡字
    卷第15頁）在卷可參，是告訴人既然係於本院繫屬前撤回對
    被告之告訴，則依前揭規定及說明，檢察官聲請簡易判決處
    刑即欠缺告訴之訴訟要件，爰不經言詞辯論，逕諭知不受理
    之判決。
四、據上論斷，應依刑事訴訟法第452條、第303條第1款、第307
    條，判決如主文。
中　　華　　民　　國　　111 　年　　4 　　月　　14　　日
　　          　　刑事第六庭審判長法　官　黃傅偉　　　　
 　                               法  官  劉俊源
　　                              法  官  李佳靜
上正本證明與原本無異。 
如不服本判決應於收受送達後20日內向本院提出上訴書狀，並應
敘述具體理由；其未敘述上訴理由者，應於上訴期間屆滿後20日
內向本院補提理由書（均須按他造當事人之人數附繕本）「切勿
逕送上級法院」。告訴人或被害人如對於本判決不服者，應具備
理由請求檢察官上訴，其上訴期間之計算係以檢察官收受判決正
本之日期為準。
中　　華　　民　　國　　111 　年　　4 　　月　　15　　日
                                  書記官  林珊慧